【裁判字號】    98,訴,2722
【裁判日期】    991230
【裁判案由】    損害賠償
【裁判全文】
臺灣板橋地方法院民事判決              98年度訴字第2722號
原      告  林騰文
被      告  黃世杰
            江美蓉
上列當事人間請求損害賠償事件，本院於民國99年12月13日言詞
辯論終結，判決如下：
    主  文
被告黃世杰、江美容應將坐落臺北縣三峽鎮○○段199-12地號土
地上如附圖所示199-12(2)、199-12(3)部分面積各為138 平方公尺
、2 平方公尺之水泥地、魚池等地上物清除，將該部分土地返還
原告及全體共有人。
訴訟費用由被告負擔。
    事實及理由
一、原告主張：緣坐落台北縣三峽鎮○○段第199-12地號土地為
    原告與其他共有人所有，詎被告未得原告之同意，亦無任何
    合法權源，無權占用原告所有上開土地，鋪設水泥地板及魚
    池等物使用，無權占用面積共計140 平方公尺如附圖所示
    199-12(2)、199-12(3)，爰依民法第767 條規定請求被告拆除
    占用之水泥地、魚池等地上物，而將土地返還於原告及全體
    共有人。並聲明如主文所示。
二、被告則以：依原告原先提出之資料，無法認定原告是系爭土
    地所有人，現經調查相關證據後已無意見，也願意配合將占
    用部分拆除返還土地給原告等語置辯。並為答辯聲明：原告
    之訴駁回。
三、原告主張其為系爭地號土地之所有人之一，被告鋪設水泥地
    、魚池等地上物占用如附圖所示199-12(2)、199-12(3)部分，
    面積各為138 平方公尺、2 平方公尺之事實，業據原告提出
    現場照片、土地登記謄本、土地所有權狀等在卷為證，並經
    本院會同台北縣樹林地政事務所人員至現場勘驗屬實，製有
    勘驗筆錄暨複丈成果圖附卷可稽，且為被告所不爭執，自堪
    信為真實。
四、按「所有人對於無權占有或侵奪其所有物者，得請求返還之
    。對於妨害其所有權者，得請求除去之。有妨害其所有權之
    虞者，得請求防止之」，民法第767 條定有明文。查被告所
    有上開地上物既無正當權源而占有系爭土地，原告自得請求
    被告拆除占用之地上物並返還土地與原告及全體共有人。
五、綜上所述，原告依無權占有之法律關係，請求被告應將坐落
    台北縣三峽鎮○○段第199-12地號土地上，如附圖所示199-
    12(2)、199-12(3)部分，面積各為138 平方公尺、2 平方公尺
    之水泥地、魚池等地上物拆除，將該部分土地返還與原告及
    全體共有人，為有理由，應予准許。
六、本件事證已臻明確，兩造其餘攻擊防禦方法及舉證，核與判
    決結果不生影響，爰不一一論述，併此敘明。
七、訴訟費用負擔之依據：民事訴訟法第78條。
中    華    民    國    99    年    12    月    30    日
                  民事第二庭    法  官  連育群
以上正本係照原本作成
如對本判決上訴，須於判決送達後20日內向本院提出上訴狀。如
委任律師提起上訴者，應一併繳納上訴審裁判費。
中    華    民    國    99    年    12    月    30    日
                                書記官  溫婷雅

司法院資訊處製作；財團法人民間司法改革基金會備份。
